【裁判字號】    89,訴,1334
【裁判日期】    890818
【裁判案由】    懲治走私條例等
【裁判全文】
臺灣高雄地方法院刑事判決                        八十九年度訴字第一三三四號
    公  訴  人  臺灣高雄地方法院檢察署檢察官
    被      告  甲○○
右列被告因違反懲治走私條例案件，經檢察官提起公訴（八十九年度偵字第一一五０
八號），本院判決如左：
    主  文
甲○○運送私運管制物品進口逾公告數額之走私物品，處有期徒刑捌月。緩刑參年。
查扣之「大衛杜夫（DAVIDOFF CLASSIC）」壹萬伍仟包、「七星（MILD SEVEN）」參
萬陸仟肆佰捌拾包及「卡迪亞（CARTIER）」伍佰包之未稅洋菸均沒收。
    事  實
一、甲○○基於販賣未貼專賣憑證菸類營利及為自己運送私運管制物品之犯意，於民
    國八十九年五月十九日下午二時許，駕駛向不知情友人所借得之車牌號碼Ｄ九─
    四九一五號自小貨車，在高雄市旗津區海濱公園附近某處路旁，以先付定金約新
    台幣（下同）七、八十萬元，售完再付尾款約一百萬元之價格，向不詳年籍綽號
    「兩米」之成年男子販入未貼專賣憑證之一次私運管制物品進口逾公告數額之菸
    類即「大衛杜夫（DAVIDOFF CLASSIC）」一萬五千包、「七星（MILD SEVEN ）
    」三萬六千四百八十包及「卡迪亞（CARTIER）」五百包之未稅洋菸，擬以每條
    未稅洋菸加價二十元至二十五元之價格，販售予不特定之檳榔攤，藉此方式牟取
    利益。甲○○將上開菸類裝載於上揭自小貨車後，嗣於同日下午六時四十分許，
    甲○○駕駛上開車輛行至高雄縣大寮鄉萬大橋上時，為警當場查獲，並扣得完稅
    價格為八十七萬三千八百二十一元之未貼專賣憑證之「大衛杜夫（DAVIDOFF
    CLASSIC）」一萬五千包、「七星（MILD SEVEN）」三萬六千四百八十包及「卡
    迪亞（CARTIER）」五百包之未稅洋菸。
二、案經內政部警政署保安警察第三總隊第三大隊報請臺灣高雄地方法院檢察署檢察
    官偵查起訴。
    理  由
一、訊據被告甲○○對於販入未貼專賣憑證之菸類及運送私運管制進口物品逾公告數
    額之菸類，並於右揭時地駕駛小貨車運送前述未稅洋菸而於載運途中為警查獲之
    事實，於警偵訊及本院審理時均坦承不諱。又本次查獲之未稅洋菸，其完稅價格
    總計為八十七萬三千八百二十一元，此有財政部高雄關稅局八十九年七月十一日
    關緝字第八九０六０六六七號函一紙附卷可稽，顯已超過公告數額十萬元至明，
    此外並有內政部警政署保安警察第三總隊第三大隊八十九年五月十九日下午六時
    四十分現場檢查切結紀錄、查獲違反臺灣省內菸酒專賣暫行條例案件扣押物品表
    、振豐行所有牌照號碼Ｄ九─四九一五號自用小貨車車籍作業系統─查詢認可資
    料各乙紙在卷可稽。又查一般私運進口之洋煙，貨主惟恐為警方查獲後，查扣之
    洋煙將有被依法沒入，貨主將有賠本之虞，故私運進口後，即將洋煙分散藏放，
    本件扣案之洋煙多達五萬一千九百八十包，查緝時完稅價格高達八十七萬三千八
    百二十一元，且皆係完整紙箱裝載，此有查獲時照片六紙附卷可憑，顯係私梟尚
    未分散，而為一次私運進口之走私物品無訛。是本案事證已臻明確，被告犯行洵
    堪認定，應予依法論科。
三、按懲治走私條例第三條第一項之運送走私物品罪，並不限於運送他人所有或持有
    之走私物品為要件，故不論為他人運送或為自己運送，均應成立運送走私物罪（
    最高法院八十二年度第三次刑事庭會議參照）。查被告意圖賣出而販入未貼專賣
    憑證之洋菸，所為係犯臺灣省內菸酒專暫行條例第三十七條第五款之販賣未貼專
    賣憑證之菸類罪；又載運完稅價格逾公告數額十萬元之管制進口物品之洋菸，所
    為係犯懲治走私條例第三條第一項之運送走私物品罪，又本罪為即成犯，被告雖
    尚未運至目的地，惟既已起運，犯行即為既遂。被告所犯上開二罪間有方法結果
    之牽連關係，為牽連犯，依刑法第五十五條之規定，從較重之懲治走私條例第三
    條第一項之罪處斷。爰審酌被告運送走私物品數量龐大，所為對國家稅收足生影
    響並助長走私犯行，惟被告犯後坦承犯行，態度尚佳，姑念其尚無前科，有臺灣
    高雄地方法院檢察署刑案資料查註紀錄表在卷可稽，素行非劣鉅等一切情狀，量
    處如主文所示之刑，以資懲儆。末查被告前未曾受有期徒刑以上之刑之宣告，有
    上開刑案資料查註紀錄表在卷可按，其因一時貪慾，短於思慮，致罹刑章，且被
    告之父葉財丁身體健康狀況欠佳，有戶籍謄本及診斷證明書各一紙在卷可稽，本
    院因認對被告所宣告之刑，以暫不執行為適當，爰併予宣告緩刑三年，以啟自新
    。扣案如事實欄所載未貼專賣憑證之洋菸，爰依臺灣省內菸酒專賣暫行條例第四
    十條第一款之規定，併予宣告沒收。至車牌號碼Ｄ九－四九一五號自用小貨車係
    振豐行所有，有上開車籍作業系統─查詢認可資料在卷可憑，並非被告所有之物
    ，且非違禁物，依法自不得宣告沒收，附此敘明。
據上論斷，應依刑事訴訟法第二百九十九條第一項前段，懲治走私條例第三條第一項
、第十一條，臺灣省內菸酒專賣暫行條例第三十七條第五款、第四十條第一款，刑法
第十一條、第五十五條、第七十四條第一款，罰金罰緩提高標準條例第一條前段，判
決如主文。
中        華        民       國     八十九    年     八    月    十八   日
                                  臺灣高雄地方法院刑事第二庭
                                      法  官  廖  建  瑜
右正本證明與原本無異。
如不服本判決，應於判決送達後十日內，向本院提出上訴狀。
                                     書記官   歐  文  政
中    華    民    國      八十九      年      八      月      二十二    日
附錄法條:
懲治走私條例第三條第一項
運送、銷售或藏匿前條第一項之走私物品者，處五年以下有期徒刑、拘役或科或併科
新臺幣九萬元以下罰金。
以犯前項之罪為常業者，處一年以上七年以下有期徒刑，得併科新臺幣二十萬元以下
罰金。
第一項之未遂犯罰之。
臺灣省內菸酒專賣暫行條例第三十七條第五款
有左列各款行為之一者，處一年以下有期徒刑拘役或科或併科五千元以下罰金。
五  違反第三十條之規定，販賣或轉讓未貼專賣憑證之菸類或酒類者。


司法院資訊處製作；財團法人民間司法改革基金會備份。
